臺灣臺中地方法院民事裁定
111年度法字第52號
聲  請  人  林素連  


相  對  人  財團法人陸府生活美學教育基金會

上列聲請人聲請法人捐助章程變更事件，本院裁定如下：
    主    文
財團法人陸府生活美學教育基金會捐助章程第10條准予刪除變更
。
聲請人其餘聲請駁回。
聲請程序費用新臺幣1000元由聲請人負擔。
    理    由
一、聲請意旨略以：聲請人係相對人之董事長，因修訂變更捐助
    章程，爰檢具修訂章程之會議記錄、新舊捐助章程、修訂前
    後條文對照表、法人登記證書、主管機關核准修訂公函等件
    影本，聲請裁定准予變更等語。
二、按財團之組織及其管理方法，由捐助人以捐助章程或遺囑定
    之。捐助章程或遺囑所定之組織不完全，或重要之管理方法
    不具備者，法院得因主管機關、檢察官或利害關係人之聲請
    ，為必要之處分；為維持財團之目的或保存其財產，法院得
    因捐助人、董事、主管機關、檢察官或利害關係人之聲請，
    變更其組織，民法第62條、第63條分別定有明文。是依上開
    規定聲請法院就捐助章程為必要處分者，應以財團之組織不
    完全，或重要之管理方法不具備，或維持財團之目的，或保
    存其財產為要件。至不屬於上述事項之章程變更，祗需取得
    目的事業主管機關之許可，即可聲請該管法院辦理變更登記
    ，無聲請法院處分之必要（最高法院85年度台抗字第320號
    裁定、最高行政法院77年度判字第2069號判決、司法院祕
    台廳㈠字第01199號函釋要旨參照）。
三、經查：
　㈠聲請人為相對人之董事長，有法人登記證書在卷可稽（見本
    院卷第63頁），堪認聲請人屬民法第62條、第63條規定之利
    害關係人。又聲請人主張相對人於民國111年6月10日召開第
    3屆第7次董監事會會議，決議修訂捐助章程，修訂內容如附
    件所示，有上揭會議紀錄影本、新舊捐助章程、捐助章程新
    舊章程對照表、主管機關核准修訂公函等件影本在卷可稽（
    見本院卷第13至61、65至66頁），堪信為真，則聲請人依法
    自得為本件聲請。
　㈡聲請人聲請附件所示項次1之相對人捐助章程第10條修正，係
    為因應組織規劃，刪除監察人之設置，屬財團法人組織運作
    事項或重要管理方法之變更，核該變更並無違背財團法人之
    立法精神、設立目的，且與財團法人法、民法有關法人之規
    定亦無抵觸，是聲請人聲請准予刪除變更捐助章程第10條，
    於法尚無不合，應予准許。
　㈢至如附件所示其餘項次之修正，均僅係條次變更，並未涉及
    組織或管理方法之變更情形，亦與維持該財團法人之設立目
    的或保存其財產無涉，揆諸前揭規定及說明，僅需取得目的
    事業主管機關之許可，即可辦理章程變更登記，無庸向法院
    聲請裁定准許。是聲請人此部分之聲請，於法未合，應予駁
    回。
四、依非訟事件法第21條第1項前段、第24條第1項，裁定如主文
    。
中　　華　　民　　國　　111 　年　　9 　　月　　26　　日
                  民事第二庭    法  官　吳怡嫺
以上正本係照原本作成。
如不服本裁定應於送達後10日內向本院提出抗告狀，並繳納抗告
費新臺幣1000元。
中　　華　　民　　國　　111 　年　　9 　　月　　27　　日
                                書記官　林佩倫
附件：財團法人陸府生活美學教育基金會捐助章程新舊章程對照
      表。